臺灣屏東地方法院刑事判決　　　　　　　100年度易字第591號
公　訴　人　臺灣屏東地方法院檢察署檢察官
被　　　告　賴順和
上列被告因竊盜案件，經檢察官提起公訴（100 年度偵字第4119
號），茲因被告就被訴事實為有罪之陳述，經告知簡式審判程序
意旨，並聽取公訴人及被告之意見後，裁定依簡式審判程序審理
，判決如下：
    主  文
賴順和攜帶兇器竊盜，累犯，處有期徒刑玖月。扣案老虎鉗壹支
沒收。
    事  實
一、賴順和前於民國95年間因違反毒品危害防制條例案件，經本
    院以95年度簡字第231 號判決判處有期徒刑3 月確定，並於
    95年6 月30日易科罰金執行完畢。竟猶不知悔改，意圖為自
    己不法之所有，駕駛其所有之車牌號碼WJ-2192 號自用小貨
    車，於100 年2 月25日23時許，攜帶金屬製造、客觀上對人
    之生命、身體與安全具有危險性可為兇器使用之老虎鉗1 支
    ，在屏東縣新埤鄉○○○○道424.5 公里建功段之產業道路
    旁，以上開老虎鉗剪斷臺灣電力股份有限公司（下稱臺電公
    司）設在該處電線桿之電纜線約175 公尺而竊取之，得手後
    欲離去之際，適有民眾發現斷電外出查看，賴順和為免遭逮
    ，乃遺留上開老虎鉗及電纜線等物，徒步逃離現場，嗣為民
    眾報警循線查獲，並扣得上開老虎鉗1 支。
二、案經屏東縣政府警察局潮州分局報告屏東地方法院檢察署檢
    察官起訴偵辦。
    理  由
一、本案被告賴順和所犯之加重竊盜罪，並非法定刑為死刑、無
    期徒刑或最輕本刑3 年以上有期徒刑之罪，亦非高等法院管
    轄第一審之案件，而被告於本院準備程序中就被訴事實為有
    罪之陳述，本院合議庭乃裁定由受命法官獨任進行簡式審判
    程序。又簡式審判程序之證據調查，依刑事訴訟法第273 條
    之2 規定，不受同法第159 條第1 項審判外陳述排除之限制
    ，再被告對於卷內之各項證據，亦不爭執證據能力，故卷內
    所列之各項證據，自得作為證據，先予敘明。
二、訊據被告賴順和於本院審理時，對前揭犯罪事實均自白不諱
    ，核與證人即臺電公司員工林金城於警詢時所為證述情節相
    符，並有屏東縣政府警察局潮州分局扣押筆錄、扣押物品目
    錄表、贓物認領保管單、照片10幀，及扣案老虎鉗1 支在卷
    可稽，被告賴順和自白竊盜犯行，堪認與事實相符。渠犯罪
    事證已臻明確，應依法論科。
二、按刑法第321 條第1 項第3 款之攜帶兇器竊盜罪，係以行為
    人攜帶兇器竊盜為其加重條件，此所謂兇器，其種類並無限
    制，凡客觀上足對人之生命、身體、安全構成威脅，具有危
    險性之兇器均屬之，且祇須行竊時攜帶此種具有危險性之兇
    器為已足，並不以攜帶之初有行兇之意圖為必要，最高法院
    著有79年臺上字第5253號判例可資參照。扣案被告賴順和所
    有前揭時地持以犯罪使用之老虎鉗1 支，為金屬材料製造，
    除其製造目的係供破壞電纜或其他堅韌條狀物體構造使用之
    手工具外，另具整體材質堅硬、銳利，造型厚實且易於握持
    運使之特質，對於人體顯然具有危險性，為前開所稱之兇器
    。核被告賴順和攜帶前開工具竊取臺電公司之電纜線，所為
    係犯電業法第105 條竊盜電線罪，應依刑法第321 條第1項
    第3 款之攜帶兇器加重竊盜罪處斷。另被告有前開犯罪事實
    欄所載經有期徒刑宣告及執行完畢之情形，此有其臺灣高等
    法院被告前案紀錄表在卷可查，被告於有期徒刑執行完畢後
    ，5 年以內再犯本件有期徒刑以上之罪，為累犯，應依刑法
    第47條第1 項之規定予以加重其刑。
三、爰審酌被告有多起竊盜、贓物前科，素行非佳，其正值青壯
    ，復體無殘缺，竟不思循正當管道賺取錢財謀生，反起意行
    竊，缺乏對他人財產權需予以尊重之觀念，又其犯罪手段係
    剪斷民生用電之電纜線，往往造成用電民眾損害甚大，比渠
    變賣電纜線所得財物之價值高出許多，對於法益所生損害之
    程度非輕，惟衡酌被告尚未變賣即被查獲，犯後坦承犯行，
    犯罪後態度尚稱良好等一切情狀，量處如主文所示之刑，以
    資懲儆。末查，扣案之老虎鉗1 支係被告所有供本件竊盜犯
    罪所用之物，業據被告供承在卷，爰依刑法第38條第3 項前
    段、第1 項第2 款併予宣告沒收之。
據上論斷，應依刑事訴訟法第273 條之1 第1 項、第299 條第1
項前段，電業法第105 條，刑法第11條前段、第321 條第1 項第
3 款、第47條第1 項、第38條第1 項第2 款，判決如主文。
本案經檢察官潘國威到庭執行職務
中    華    民    國   100    年    6     月    29    日
                    刑事第三庭  法  官  陳茂亭
以上正本證明與原本無異。
如不服本判決應於收受判決後10日內向本院提出上訴書狀，並應
敘述具體理由；其未敘述上訴理由者，應於上訴期間屆滿後20日
內向本院補提理由書（均須按他造當事人之人數附繕本）「切勿
逕送上級法院」。
中    華    民    國   100    年    6     月    29    日
                                書記官   黃佳惠
附錄本判決論罪之法條：
中華民國刑法第321條
（加重竊盜罪）
犯竊盜罪而有下列情形之一者，處 6 月以上、5 年以下有期徒
刑，得併科新臺幣 10 萬元以下罰金：
一、侵入住宅或有人居住之建築物、船艦或隱匿其內而犯之者。
二、毀越門扇、牆垣或其他安全設備而犯之者。
三、攜帶兇器而犯之者。
四、結夥三人以上而犯之者。
五、乘火災、水災或其他災害之際而犯之者。
六、在車站、埠頭、航空站或其他供水、陸、空公眾運輸之舟、
    車、航空機內而犯之者。
前項之未遂犯罰之。